【裁判字號】    89,易,322
【裁判日期】    891020
【裁判案由】    詐欺等
【裁判全文】
臺灣新竹地方法院刑事判決                          八十九年度易字第三二二號
    公  訴  人  臺灣新竹地方法院檢察署檢察官
    被      告  乙○○
右列被告因詐欺等案件，經檢察官提起公訴（八十九年度偵緝字第一０四號），本院
判決如左：
        主  文
乙○○以詐術得財產上不法之利益，處拘役肆拾日；又傷害人之身體，處拘役貳拾日
；應執行拘役伍拾伍日。
        事  實
一、乙○○明知其身無分文，竟意圖自己不法之利益，於民國八十九年一月六日晚上
    十許，在新竹市○○路地○道邊，攔下甲○○所駕駛之計程車，向司機甲○○問
    知由該處至新竹縣竹東鎮之車資為新臺幣（下同）四百元，竟隱瞞自己無資力之
    事實，同意以四百元之代價，僱請甲○○載其至新竹縣竹東鎮二重埔，甲○○不
    疑有詐致陷於錯誤，遂載乙○○至新竹縣竹東鎮二重埔，車抵目的地，乙○○始
    告知其身無分文，並欲向住於該處之表姐借錢，惟無人應門，乙○○再向甲○○
    佯稱請甲○○載其至新竹縣竹東鎮旭家明園其姪兒處借錢，然至該處後亦因僅有
    小孩在家而作罷，乙○○旋即要求甲○○載其至新竹縣竹東鎮○○街之世界大同
    其姪子處借錢，此時甲○○要求須再加價二百元，乙○○佯稱同意，甲○○不疑
    有詐而載乙○○前往，於翌（七）日凌晨零時四十五分許，到達新竹縣竹東鎮○
    ○街七十一巷十八號三樓處時，甲○○隨乙○○進入該處後，因乙○○借錢未果
    ，要求甲○○上午再來收錢，甲○○始知受騙，乙○○因此得免付車資之利益，
    嗣甲○○要求乙○○至警局處理，兩人發生口角，詎乙○○於心生腦怒下，竟基
    於傷害之犯意，徒手毆打甲○○，致甲○○受有臉部、頭部多處瘀血及皮下血腫
    等傷害。
二、案經甲○○訴由新竹縣警察局竹東分局報告臺灣新竹地方法院檢察署檢察官偵查
    起訴。
        理  由
一、訊據被告乙○○固坦承於右揭時地，身無分文，攔搭告訴人甲○○所駕駛之計程
    車，並與告訴人互毆等情，惟否認有詐欺及傷害之犯行，辯稱：伊攔車時有告知
    告訴人伊身上沒有錢，看看伊表姐那裡可否借到錢，結果到表姐處因無人在家，
    所以才叫告訴人載伊到竹東，結果只有姪子在家，他也沒有錢，才要告訴人明天
    早上再去拿錢，但告訴人不肯，他就出手打伊背後，伊才還手與他打架云云。惟
    查，右揭事實，業據告訴人甲○○迭於警、偵訊及本院審理時指述綦詳，其指稱
    ：被告攔車時，並沒有說他身上沒有錢，如果有講的話，伊根本就不會載他，係
    直到新竹縣竹東鎮二重埔時，伊才發覺被告身上沒有錢，因為他要找他表姐借錢
    等語，而被告亦不諱言伊係要到其表姐那裡看看可否借到錢等語，因此，在被告
    身無分文，且其至新竹縣竹東鎮二重埔表姐處，能否借得款項支付車資又屬未知
    之情況下，如告訴人於晚上十時許遭被告攔搭後，被告確有告知上情，則衡情告
    訴人實無干冒可能無法取得車資之情況下，同意遠從新竹市○○路處，搭載告訴
    人至新竹縣竹東鎮之理，是以，告訴人前稱被告於攔搭其計程車時，並未告知其
    身無分文一節，應與常情相符而無瑕疵，自堪採信。故被告在雇車當時身無分文
    ，而隱瞞此一事實，在詢得車資為四百元後竟仍乘坐，依一般社會交易習慣，其
    顯有不法利益之意圖甚明，又其故意隱瞞其無資力之消極行為，顯已足使處相同
    情狀下之一般人陷入誤被告有能力支付車資之錯誤，從而，被告有詐欺之犯意，
    已至為灼然，其前揭辯解顯係圖卸之詞，不足採信，此外復有告訴人被毆受傷之
    診斷證明書一紙附卷可稽，本件事證明確，被告犯行，均堪認定，應依法論科。
二、核被告乙○○所為，係犯刑法第三百三十九條第二項之詐欺得利罪及同法第二百
    七十七條第一項之傷害罪，其所犯二罪之間，犯意各別，行為互殊，應予分論併
    罰。爰審酌被告之素行、犯罪之動機、目的、手段、所得利益、所生危害、被害
    人所受之傷害及犯後至今均未賠償被害人之損害等一切情狀，量處如主文所示之
    刑，並定其應執行之刑。
據上論斷，應依刑事訴訟法第二百九十九條第一項前段、刑法第二百七十七條第一項
、第三百三十九條第二項、第五十一條第六款，罰金罰鍰提高標準條例第一條前段，
判決如主文。
本案經檢察官林李嘉到庭執行職務。
中      華      民      國      八十九      年     十    月      二十   日
                              臺灣新竹地方法院刑事第二庭
                                  法    官  謝  永  昌
右正本證明與原本無異。
如不服本判決，應於判決送達後十日內向本院提出上訴狀( 應附繕本 )，上訴於
臺灣高等法院。
                                  書 記 官  陳  凰  榆
中      華      民      國      八十九年     十    月      二十   日
論罪法條
刑法第二百七十七條第一項
傷害人之身體健康者，處三年以下有期徒刑、拘役或一千元以下罰金。
刑法第三百三十九條第二項
意圖為自己或第三人不法之所有，以詐術使人將本人或第三人之物交付者，處五年以
下有期徒刑、拘役或科或併科一千元以下罰金。
以前項方法得財產上不法之利益或使第三人得之者，亦同。
前二項之未遂犯罰之。


司法院資訊處製作；財團法人民間司法改革基金會備份。
